【裁判字號】    95,重上更(二),12
【裁判日期】    950525
【裁判案由】    違反貪污治罪條例
【裁判全文】
臺灣高等法院臺南分院刑事判決    95年度重上更(二)字第12號
上  訴  人
即  被  告  辛○○
選任辯護人  莊美貴律師
上  訴  人
即  被  告  丁○○
選任辯護人  葉清華律師
上列上訴人因違反貪污治罪條例案件，不服臺灣臺南地方法院九
十年度訴字第一四九九號中華民國九十二年六月十一日第一審判
決（起訴案號：台灣台南地方法院檢察署九十年度偵字第一三二
六四號、九十年度偵字第一三二六八號；併辦案號：九十年度偵
字第一三七三六號），提起上訴，經本院判決後，由最高法院第
二次發回更審，本院判決如下：
    主  文
原判決關於辛○○、丁○○部分撤銷。
辛○○依據法令從事公務之人員，對於主管之事務，明知違背法
令，直接圖自己不法利益，因而獲得利益，處有期徒刑壹年月
，褫奪公權貳年。
丁○○無罪。
    事  實
一、辛○○自民國（下同）八十三年三月一日起擔任台南縣永康
    市市長，主管綜理全市事務，含永康市公用財產管理使用。
    明知台南縣政府頒印「台南縣縣有財產管理自治條例」規定
    公用財產應依預定計畫及規定用途或事業目的使用，非基於
    事實需要並報經縣政府核准，不得變更用途另作他用。竟於
    九十年六月間，知悉設於台南縣永康市○○○路六五三巷二
    號永康市舊圖書館（三層樓）休館中，竟未報經台南縣政府
    核准，即向不知情圖書館管理人員甲○○索取圖書館鑰匙，
    甲○○鑑於尚有圖書設備未搬遷及圖書館開放學生自修至九
    十年七月底，故於九十年七月底（以九十年七月三十一日為
    最有利被告辛○○計算），將台南縣永康市舊圖書館第三層
    樓（下稱三樓）鑰匙，交給辛○○所指定不知情丁○○（另
    為無罪判決，詳如後述），辛○○即自九十年八月一日起，
    使用上開圖書館。丁○○並於九十年九月下旬，依辛○○指
    示，聯繫九如通訊行負責人吳榮宗，將原設於台南縣永康市
    ○○○路六五一號電話線，遷至永康市舊圖書館三樓，待吳
    榮宗遷移電話線完畢，丁○○即依辛○○指示，將永康市舊
    圖書館三樓鑰匙交給己○○（另為無罪判決確定）。辛○○
    於九十年八月一日起，利用永康市舊圖書館三樓休館閒置機
    會，使用該圖書館三樓，作為辛○○參選立法委員競選處所
    ，供壬○○、丙○○○、乙○○、戊○○等人，撥打電話給
    台南縣選民作為電話拜票用；並自九十年八至十月止，使用
    圖書館自來水。嗣因臺灣臺南地方法院檢察署檢察官勘查民
    眾檢舉附近竊電情事，而查悉上情，辛○○始停止使用上開
    圖書館，致辛○○減省租借同等面積場地費用，新台幣（下
    同）二萬七千二百六十四元支出，及水費四百十元支出，計
    圖得利益二萬七千六百七十四元。
二、案經法務部調查局台南縣調查站移送臺灣臺南地方法院檢察
    署檢察官暨臺灣臺南地方法院檢察署檢察官自動檢舉偵查起
    訴，暨移送併辦。
    理  由
甲、被告辛○○有罪部分（即使用永康市舊圖書館部分）：
一、訊據上訴人即被告辛○○供承其為台南縣永康市市長，於九
    十年九月廿六日起，利用永康市舊圖書館三樓，作為其競選
    立法委員電話拜票處所等情不諱，惟否認有直接圖利犯行，
    辯稱：伊係自九十年九月廿六日開始使用永康市舊圖書館三
    樓；九十年九月至十一月水電費均係伊繳納，並未由永康市
    公所支付；依據台南縣政府頒佈「台南縣縣有財產管理自治
    條例」第三十八條第一項第一款及第三項分別規定：「一、
    空地、空屋除供公務、公用事業、興辦公辦民營事業或防制
    公害使用外，非依法令規定不予出租」、「空地、空屋出租
    供公用事業、公辦民營事業或防制公害使用者，其使用計畫
    須先經事業主管機關核准；如承租人違反核准使用計畫，管
    理機關應終止租約收回出租物」，永康市公所舊圖書館係閒
    置非公用不動產，並無法令規定可以出租、出借（不包括短
    期出借）予任何人，就其反面解釋，應可無償借用，從而，
    永康市公所舊圖書館，既非可營利出租予他人，則顯不能因
    伊未辦理借用或正式租用行政手續瑕疵，而使不能出租非公
    用不動產，變成可出租非公用不動產，而謂永康市公所有任
    何損失，伊違反行政程序固有不當，但不能據此，認為伊有
    直接圖利犯行云云。
二、惟查：
  (一)被告辛○○自八十三年三月一日起擔任台南縣永康市市長，
    負責綜理永康市公所事務，包括台南縣永康市轄內公用財產
    管理使用等，有台南縣政府九十一年四月八日府民行字第０
    九一００五三八一八號函附證明書及台南縣縣有財產管理自
    治條例在卷可稽。被告辛○○乃依法令從事公務人員，且永
    康市圖書館使用管理為其主管事務，應無疑義。
  (二)又永康市舊圖書館原為台南縣永康市衛生所，係屬台南縣政
    府財產。經本院上訴審函詢台南縣政府：「永康市公所向貴
    府借用永康衛生所舊辦公廳，該公所可否出租或出借？」台
    南縣政府於九十二年十月十四日，以府衛行字０九二０一六
    二八九九號函示：「有關貴院函查永康市公所，向本府借用
    『永康衛生所舊辦公廳』，該公所是否可出租或出借乙案，
    依本縣縣有財產管理自治條例第三十七條規定，永康市公所
    不得再出租或出借」等語（詳本院上訴卷一八七頁）。證人
    即台南縣永康市公所財政課課員黃美智於原審亦證稱：公有
    財產的出租、出借限於非公用的財產，永康市舊圖書館是公
    用財產，永康市公所無權出租等語（詳原審卷(一)一九一至一
    九二頁）。是永康市舊圖書館為公用財產，永康市公所無權
    出租或出借。被告辛○○辯稱：永康市舊圖書館係屬「非公
    用財產」等語，即有誤會。況依台南縣政府頒佈「台南縣縣
    有財產管理自治條例」第二十三條第一項規定：「公用財產
    應依預定計畫及規定用途或事業目的使用，非基於事實需要
    並報經縣政府核准，不得變更用途」，永康市舊圖書館為公
    用財產，非基於事實需要，並報經台南縣政府核准，不得變
    更其為圖書館使用用途。被告辛○○係將永康市舊圖書館三
    樓，作為其參選立法委員競選處所，已將永康市舊圖書館，
    變更為非圖書館使用用途，詳如後述，核與台南縣政府頒佈
    「台南縣縣有財產管理自治條例」第二十三條第一項規定不
    合。縱使報請台南縣政府核准，亦無法核准。是被告辛○○
    辯稱：依台南縣政府頒佈「台南縣縣有財產管理自治條例」
    第三十八條第一項第一款及第三項分別規定：「一、空地、
    空屋除供公務、公用事業、興辦公辦民營事業或防制公害使
    用外，非依法令規定不予出租」、「空地、空屋出租供公用
    事業、公辦民營事業或防制公害使用者，其使用計畫須先經
    事業主管機關核准；如承租人違反核准使用計畫，管理機關
    應終止租約收回出租物」，永康市公所舊圖書館，係閒置非
    公用不動產，並無法令規定可出租出借（不包括短期出借）
    予任何人，反面解釋，應可無償借用；從而，永康市公所舊
    圖書館既非可營利出租他人，則顯不能因伊未辦理「借用、
    正式租用」行政手續瑕疵，而使不能出租非公用不動產，變
    成可「出租」非公用不動產，而謂永康市公所有任何損失，
    伊違反行政程序固有不當，但不能據此，認伊有直接圖利犯
    行云云，並於九十二年九月十八日準備書狀附呈申請借用辦
    公設備書證十五份為證（詳上訴卷一二０至一四三頁）。核
    與上開規定不合，自非可取。
  (三)又永康市舊圖書館三樓，被告辛○○係將其作為參選立法委
    員競選處所。據共同被告丁○○於警訊供稱：是辛○○告訴
    我，因缺少競選總部打電話小姐地方，要借用這個場所；辛○○競選總部人員，原於九十年五月下旬，開始在永康市○○○路六五一號庚○○住宅，進行電話拜票作業，後來，因
    該住宅臨馬路旁雜音大，影響電話拜票業務，乃於九十年九
    月下旬，移往永康市舊圖書館三樓作業等語（詳一三二六八
    號偵查卷五一頁）；且證人即雇用打電話義工壬○○於警訊
    證稱：我是幫忙打電話給有選舉權者，請支持立委參選人辛○○；工作內容為根據辛○○競選總部所提供選舉人名冊，
    打電話給選舉人，詢問對方對辛○○的支持態度等語（詳一
    三二六四號偵查卷十五頁背面）；證人丙○○○證稱：我與
    壬○○到舊永康圖書館，以電話方式，為辛○○拜訪拉票等
    語（詳一三二六四號偵查卷十九頁）；證人乙○○證稱：我
    是根據辛○○競選總部所提供名冊，打電話拜託選民投票支
    持辛○○等語（詳一三二六四號偵查卷二三頁背面）；證人
    戊○○於警訊證稱：幫立委候選人辛○○立打電話拉票等語
    （詳警卷十五頁背面）；又臺灣臺南地方法院檢察署檢察官
    於九十年十一月十五日搜索永康市舊圖書館三樓時，並扣得
    電腦設備、機關團體名冊及電話拜訪稿等物，有扣押物品清
    單在卷可參。堪認被告辛○○使用永康市舊圖書館三樓目的
    ，係提供證人壬○○、丙○○○、乙○○、戊○○等人以電
    話向選舉人拜票之用無訛。
  (四)又永康市舊圖書館三樓，被告辛○○使用時間。依卷附以原
    本黏貼憑證「承辦人及推算人員欄」，均係蓋甲○○的章，
    足認被告辛○○自九十年七月底（以九十年七月卅一日為最
    有利被告計算），永康市舊圖書館休館後，即使用該處，顯
    見被告辛○○，係自九十年七月底後，已使用永康市舊圖書
    館三樓。
  (五)又原審認永康市公所舊圖書館，於九十年九月三日至九十年
    十月三日水費計八十七元，係由永康市公所以公款支付，故
    九十年九月廿六日至九十年十月三日止八日水費，即非辛○○繳納，因認被告辛○○計圖得不法利益廿二元。然被告辛○○係自九十年八月一日起，即使用系爭圖書館，此由證人
    甲○○供稱，其於九十年七月底（以九十年七月卅一日為最
    有利被告計算），將系爭圖書館鑰匙，交給被告辛○○所指
    定同案被告丁○○，即可明白。又依卷附台南縣永康市公所
    九十二年五月廿七日所主字第０九二００一九八三五號函附
    明細表、永康市舊圖書水電費動支請示單及黏貼憑證（詳一
    審卷(二)一０三至一三五頁），其中第一０七頁所列收費月份
    十月水費單據。該紙抄表日是九十年九月三日、收費日是九
    十年十月一日水費單據，業據經上訴審向台灣省自來水股份
    有限公司函查結果：繳費日期九十年十月一日水費通知，用
    水期間為九十年八月三日至九月三日止，為期一個月等語，
    有台灣省自來水股份有限公司六區管理處永康服務所九十二
    年九月二日，台水六永服字0000000000０號函在
    卷可憑（詳上訴卷一０三頁）。是上開八十七元水費，自仍
    屬被告辛○○圖得不法利益。原審認定永康市公所繳納八十
    七元水費，被告僅圖得廿二元水費不法利益，洵有違誤。又
    本件據證人即永康市公所圖書館管理員甲○○於偵查中及原
    審均證稱：舊永康市公所圖書館，自九十年七月底封館後，
    其即將圖書館鑰匙交給辛○○所指定丁○○等語（詳一三二
    六八號偵查卷五五、六０、一審卷(一)一六二頁）。換言之，
    從九十年七月底起，該圖書館已完全在辛○○實力支配下，
    衡情他人自因無鑰匙難以進入；辛○○在取得鑰匙後，距離
    立法委員選舉投票日，雖尚有數月之久，但非不能在館內作
    為競選立法委員籌備工作。故被告辛○○應係自九十年八月
    一日起至九十年十一月十五日遭檢察官查獲止，均有使用舊
    永康市圖書館三樓。又被告辛○○係於遭檢察官查獲後，因
    驚覺事態嚴重，始事後補繳舊永康市圖書館，於九十年八、
    九、十月份水費四百十元，有永康市公所九十二年五月廿七
    日所主字第０九二００一九八三五號函足憑（詳一審卷(二)一
    ０三、一０四頁）。即同案被告丁○○亦供承，舊永康市圖
    書館三樓休館後，水電費均係由永康市公所總務科付費等語
    （詳一三二六四號偵查卷五七頁、警卷二頁）。是被告辛○○因使用上開舊永康市圖書館，而獲得減少水費支出四百十
    元之不法利益。另上開八十七元水費係屬於四百十元水費一
    部分，故不再加入被告辛○○所減少水費支出利益內。
  (六)又被告辛○○使用永康市舊圖書館三樓，雖未致永康市公所
    有租金損害，然被告辛○○因使用上址，致減省向外租借同
    等面積場地費用，該等費用即係被告辛○○所獲取利益甚明
    。經財政部台灣省南區國稅局新化稽徵所，以南區國稅局訂
    頒八十九年度房屋及土地當地一般租金標準速算結果，永康
    市舊圖書館係老舊房屋，其使用用途，係非住家使用，面積
    為五０‧四八坪，年租金為九萬三千零五元，計算式為：（
    50.48×60﹪＋14）×500×12×0.7×0.5＝93005元，有財
    政部台灣省南區國稅局新化稽徵所，九十年十一月廿日南區
    國稅新化資字第九００三四七九四號函送八十九年度房屋及
    土地當地一般租金標準表在卷可憑（詳一三二六八號偵查卷
    二至六頁）。依證人黃美智提出台南縣縣有房地租金計算標
    準，台南縣房屋租金係按稅捐稽徵處核定房屋課稅現值年息
    百分之十計收，「基地」不分區，一律按公告地價年息百分
    之五計收，承租市有房屋，因房屋建於基地上，應按「房屋
    」及「基地」使用面積分別計收租金，而永康市舊圖書館課
    稅現值係532200元，其計算結果永康市舊圖書館年租金為五
    萬三二二○元（計算式：532200×0.1＝53220元），永康市
    舊圖書館座落地號，係台南縣永康市○○段三三九之００一
    四號，其九十年度公告現值，為每平方公尺一萬七千六百元
    ，永康市舊圖書館面積，共為50.48坪，約166.876平方公尺
    （一坪＝3.30579平方公尺），是永康市舊圖書館公告現值
    ，為二九三萬七○一七點六元（計算式：50.48×3.30579＝
    166.876平方公尺，166.876×17600＝0000000.6元），永康
    市舊圖書館「基地」租金為十四萬六千八百五一元（計算式
    ：0000000.6×0.05＝146850.88元≒146851元），惟該地為
    三層樓房屋，被告所使用者僅為第三層，故應再除以三，為
    四萬八千九百五十元，合計永康市舊圖書館租金為十萬二一
    七○元（計算式：房屋53220元＋基地48950元＝102170元）
    ，有台南縣縣有房地租金計算標準在卷可佐。比較上開二種
    計算租金標準，自以財政部台灣省南區國稅局新化稽徵所提
    出計算方法，較有利於被告辛○○，且永康市舊圖書館為台
    南縣政府所有，依規定免予租資所得，有財政部台灣省南區
    國稅局新化稽徵所九十年十月廿日南區國稅新化資第九００
    三四七九四號函在卷可參（詳一三二六八號偵查卷二頁），
    非一般住戶可以比擬，自以財政部台灣省南區國稅局新化稽
    徵所檢送財政部台灣省南區國稅局訂頒八十九年度房屋及土
    地當地一般租金標準相關資料，為計算依據，較為妥適。最
    高法院對上開二種計算依據固曾質疑：「財政部台灣省南區
    國稅局新化稽徵所函送財政部八十九年度房屋及土地當地一
    般租金標準公告現值，是否為證人黃美智提出台南縣縣有房
    地租金計算標準所稱公告地價，經本院函財政部台灣省南區
    國稅局新化稽徵所結果，非為公告地價（詳更一卷五三頁）
    ，仍不影響本院上開適用。則被告辛○○自九十年八月一日
    至九十年十一月十五日止，使用永康市舊圖書館三樓，計一
    ○七日，共計減省費用一萬二千九百九十五元，計算式為：
    （93005／365）×107＝27264.4元≒27264 元，此即被告辛○○所圖得減省租借他處不法利益。被告辯稱，渠僅使用三
    樓其中一張桌子面積，當時尚有民眾在三樓閱讀等語，然據
    證人即圖書館管理人員甲○○於調查員訊問時證稱：該舊圖
    書館三樓開放給學生自修，直至七月底始正式封館，未再對
    外開放使用等語（詳一三二六八號偵查卷五四頁）；於原審
    證稱：三樓是學生自修室，有開放給學生自修，開放到七月
    底等語（詳一審卷(一)一六二頁）；於本院上訴審證稱：第一
    次市長講的時候，我沒有交出，因為一、二樓沒搬遷完，且
    三樓有學生在自修，所以我沒有交出，到了第二次，三樓已
    經沒有使用，市長說三樓沒有使用，我就把鑰匙交給他等語
    （詳上訴卷三０五至三０六頁）。由上觀之，該舊圖書館三
    樓原有學生自修，嗣於九十年七月底，因沒有使用始交出鑰
    匙，故所謂三樓尚有民眾閱讀等情，顯與事實不符，純係卸
    責之詞，要不足取。甲○○嗣於本院上訴審辯稱：約十月初
    ，我過去看那邊情形，發現三樓有人出入，我上去看過，有
    人在那邊打電話，也有人看書；打電話的用一張桌子，有幾
    個人在那邊看書等語（詳上訴卷三０七至三０八頁），則係
    事後迴護被告辛○○之詞，不足採信。
  (七)綜上所述，被告辛○○係永康市市長，明知永康市舊圖書館
    係永康市公所供公眾使用財產，不得變更使用用途，竟以該
    處作為其競選立法委員電話拜票處所，其明知違背法令，而
    就其主管事務直接圖利犯行至明。本件事證已明，被告辛○○圖利犯行，堪以認定。
三、原審以被告辛○○罪證明確，因予論罪科刑，固非無見。惟
    查：(1)本件被告係自九十年八月一日起，至九十年十一月十
    五日止，使用系爭圖書館，且系爭圖書館於九十年八、九、
    十月三個月份水費四百十元，均係永康市公所繳納，已如前
    述。則原審僅認永康市公所，以公款繳納舊圖書館，自九十
    年九月三日起至九十年十月三日止水費為八十七元，且認定
    自九十年九月廿六日至九十年十月三日止八日水費，非被告
    辛○○繳納，因認被告辛○○僅圖得不法利益廿二元，顯有
    違誤。(2)又原審認定被告辛○○與丁○○、己○○為共同正
    犯，然同案被告己○○業經判決無罪確定（詳更二卷十九頁
    背面所附本院上訴審判決主文），而本件被告丁○○部分，
    亦經本院更二審為無罪諭知，詳如後述。則原審認定被告辛○○、丁○○及同案被告己○○三人係屬共同正犯，亦有未
    洽。(3)另公訴人起訴辛○○圖利徐正雄部分，經本院更二審
    調查結果，犯罪亦屬不能證明，詳如後述。則原判決亦予被
    告辛○○論罪，要有違誤。上開各情，原審疏未詳查，即遽
    予被告辛○○論罪科刑，自有違誤，被告辛○○上訴意旨否
    認犯罪，指摘原判決不當，固無可取。然原判決既有可議，
    自應由本院將原判決關於被告辛○○部分，撤銷改判。
四、被告辛○○行為後，貪污治罪條例第六條，業於九十年十一
    月七日修正公布，同年月九日施行，修正後貪污治罪條例第
    六條第四款規定：對於主管或監督之事務，明知違背法令，
    直接或間接圖自己或其他私人不法利益，因而獲得利益者，
    處五年以上有期徒刑，得併科新臺幣三千萬元以下罰金。其
    犯罪構成要件，較行為時舊法規定為嚴，即新法認行為人必
    須明知違背法令，致獲得利益為要件，採結果犯，因其法定
    刑與舊法法定刑相同，比較新舊法結果，新法對被告並無不
    利，故應適用裁判時新法。核被告辛○○所為，係犯修正後
    貪污治罪條例第六條第一項第四款，對於主管事務直接圖利
    罪。檢察官移送併辦九十年偵字一三七三六號案，與本件係
    事實上一罪關係，本院自應併予審理，附此敘明。次查，被
    告辛○○犯罪所圖不正當利益，僅有二萬七千六百七十四元
    ，顯在五萬元以下，自應依貪污治罪條例第十二條第一項規
    定，減輕其刑。又被告辛○○犯罪所圖不正當利益二萬七千
    六百七十四元，數目不多，且自接受調查以來，坦承使用永
    康市舊圖書館三樓，誠心接受處罰，倘對被告辛○○處以上
    開徒刑，情輕法重，在客觀上，顯足以引起一般人同情，犯
    罪情狀，堪以憫恕，本院爰依刑法第五十九條規定，再遞減
    其刑。爰審酌被告辛○○為公務員，未知潔身自愛，利用為
    永康市市長主管全市業務機會，為順利當選立法委員，圖自
    身不法利益，將舊圖書館三樓，作為其競選立法委員電話拜
    票處所，及所圖得利益僅二萬七千六百七十四元，暨犯後態
    度等一切情狀，量處有期徒刑一年三月，以資懲儆。又依貪
    污治罪條例第十七條規定，犯本條例之罪，宣告有期徒刑以
    上之刑者，並宣告褫奪公權，爰依貪污治罪條例第十七條及
    刑法第三十七條第二項規定，併宣告被告辛○○褫奪公權二
    年。又貪污治罪條例第十條第一項：「犯第四條至第六條各
    款之罪者，其所得財物應予追繳，並依其情節分別沒收，或
    發還被害人」，其應追繳者，以實施犯罪所得財物為限，倘
    無所得，即無沒收或追繳可言（最高法院五十四年台上字二
    六五號、七十四年台上字第一三五五號判例參照）。本件被
    告辛○○所犯直接圖利罪，圖利對象為被告辛○○不法利益
    ，依上判例，即無庸宣告沒收追繳。被告辛○○及其辯護人
    請求為緩刑宣告，然被告辛○○另犯有貪污治罪條例罪，為
    原審以八十七年訴字四三九號案，判處有期徒刑六年，褫奪
    公權五年（現仍在本院九十三年重上更(二)字第五七六號案件
    審理中，有被告全國前案紀錄表在卷可憑，詳更二卷二二七
    頁），自不宜為緩刑諭知，併此敘明。
乙、被告辛○○無罪部分（即聘用徐正雄擔任司機部分）：
一、公訴意旨另以：辛○○承前同一圖利概括犯意，明知公務員
    除依法令外，不得兼任他項公職或業務，同時公務員亦不得
    擔任助選員，其為使徐正雄擔任其競選立法委員助選員，竟
    於九十年四月廿三日聘請徐正雄擔任永康市公所工務局司機
    ，每月支領二萬一千元薪資。徐正雄實則擔任辛○○競選立
    法委員助選員，並未實際在永康市公所內擔任臨時單工職務
    ，竟以公款支付辛○○個人競選工作。迄九十年十月間，因
    有公所人員質疑徐正雄身分，徐正雄乃於九十年十月卅日辭
    去該職，續在辛○○競選立法委員競選總部工作，徐正雄計
    支領十三萬一千六百元，而使辛○○減省該部分支出而圖得
    不法利益。因認被告辛○○此部分亦涉犯圖利罪嫌云云。
二、經查：公訴人認被告辛○○涉有上開圖利罪嫌，無非以：證
    人徐正雄於調查局台南縣調查站及於檢察官偵查中供述，為
    論罪依據。據證人徐正雄於接受調查員訊問時證稱：「當時
    辛○○邀我到他競選服務處幫忙，且要求我仍每天在服務處
    幫忙，所以我才要求辛○○必須支薪，我才能向我父親有所
    交代，之後辛○○才答應以每個月二萬一千元聘用我，自九
    十年四月廿三日起，至服務處成立前，辛○○是要我在永康
    市公所一樓市長室招待選民，泡茶聊天；我在辛○○前述永
    康市競選服務處幫忙一段時間後，即積極協助競選總部成立
    事宜；（辛○○如何支付你每月二萬一千元協助打理競選服
    務處或總部工作費？）辛○○在同意支付我每月二萬一千元
    助選工作費後，即要求我填寫一份履歷表及相關永康市公所
    求職資料，之後，並要求我在永康市農會開立一活儲帳戶；
    （前述你助選所領款項，是否由永康市公所公款支付，其給
    付名目為何？）辛○○是以讓我掛名永康市公所工務課技術
    單工為名，直接由公所公款撥入我前述帳戶；（前述辛○○
    要你掛名臨時技術單工名義支付，你幫他在競選總部、服務
    處打理選舉事務，期間你有無確實從事臨時技術單工工務事
    項？）大部分我均是從早上八時十分至下午五時廿分，均在
    辛○○競選總部或服務處幫忙選舉事務，只是偶而工務課課
    長因公外出會打電話，找我駕公務車充當司機載他出去，但
    這六個半月期間大概只有七、八次，另辛○○怕別人說話，
    偶而也會要我，陪同他外出拜票，並要我以陪市長視察之名
    ，紀錄人行道破損、路面及路燈損壞情形，惟其填寫紀錄也
    沒幾次；（前述你既自八時十分至下午五時廿分，均在辛○○競選總部或服務處幫忙選舉事務，如何能按時在永康市公
    所簽到簿上簽到、簽退？）因辛○○原先競選服務處在市公
    所旁，所以我均能按時簽到退，再到服務處全程幫忙選舉活
    動，搬到競選總部後，因距離較遠，所以我都每隔二、三日
    才到市公所補簽到、簽退，但實際我都沒有到市公所上班等
    語（詳一三二六八號偵查卷四五至四八頁背面），於檢察官
    偵訊時證稱：我去幫辛○○助選我希望我可支薪，他給我每
    月二萬一千元；（為何用永康市公所名義？）是辛○○市長
    安排等語（詳一三二六八號偵查卷六一至六三頁）。
三、次查，徐正雄於原審及上訴審陳稱，其調查筆錄所述是被誘
    導。於原審證稱：伊於九十年四月廿三日，有至工務課上班
    工作，名義上是擔任工務課司機，但因工務課已經另有司機
    ，所以伊負責陪市長辛○○、工務課長出去考察，如工務課
    司機沒辦法來工作，伊曾代替司機職務；九十年十月卅一日
    離職，是市長機要秘書認為伊是市長的學弟，上班不是很認
    真，他們（指機要秘書、工務課長等人）常找不到人，質疑
    伊能力，伊覺得委曲，就離職，九十年四月廿三日到職時，
    伊還沒聽說辛○○要競選，伊在調查站陳述是被誘導的，因
    在調查站已經這樣講，所以在檢察官面前，也作同樣的陳述
    等語（詳一審卷(一)二五四至二五七頁）。於上訴審證稱：（
    你在調查站所為證詞，與在檢察官訊問中所說是被誘導訊問
    ，你是如何被誘導？）調查員先告訴我這個案件與我無關，
    是辛○○的事情，只要我配合辦案就會讓我早點回去，那天
    剛好我太太因心臟病在醫院；（這樣並沒有誘導？）製作筆
    錄的時候有一些與事實不符，我有意見，調查員就把我帶出
    來在走廊上說這與我無關；（你是被問到什麼問題調查員才
    把你叫到走廊？）他是說我去那裡不是純粹開車，我說我有
    好多次開車載課長及課裡面的人出去，調查員只寫二、三次
    ，就這點我有意見，那時有位調查員就叫我到走廊去，告訴
    我說這是辛○○的事，叫我配合說就好；（其他還有說什麼
    ？）就說這是辛○○的事，叫我配合，那時剛好我聽到有里
    長被收押，所以我心理害怕等語（詳上訴卷二四五至二四九
    頁）。經傳訊調查員歐慶瑞否認有誘導訊問情事（詳上訴卷
    二四九頁），無法證明徐正雄所稱，其調查筆錄所述是被誘
    導為真實。惟按被告以外之人於檢察事務官、司法警察官或
    司法警察調查所為陳述，與審判中不符時，除具有刑事訴訟
    法第一百五十九條之五情形外，其先前陳述具有較可信特別
    情況，且為證明犯罪事實所必要者，始得為證據，觀諸刑事
    訴訟法第一百五十九條之二、一百五十九條之五等規定自明
    。是證人徐正雄於台南縣調查站及於檢察官偵查中供述，是
    否得採為被告辛○○犯罪證據，則視其於台南縣調查站供述
    ，是否與事實相符，具有較可信特別情況為斷。
四、又證人徐正雄固於調查時證稱：當時辛○○邀我到他競選服
    務處幫忙，且要求我仍每天在服務處幫忙，所以我才要求辛○○必須支薪，我才能向我的父親有所交代，之後辛○○才
    答應以每個月二萬一千元聘用我，自九十年四月廿三日起，
    至服務處成立前，辛○○是要我在永康市公所一樓市長室招
    待選民，泡茶聊天等語。然據被告辛○○辯稱：伊至九十年
    五月間始決定參選立法委員，不可能於九十年四月間即聘請
    徐正雄至伊服務處幫忙等語，並於原審舉出證人即永康市東
    橋里里長許邦畿、鹽州里里長劉坤仲、永康市公所秘書蔡北
    淇證實明確（詳一審卷(二)六、八、四一頁），並據證人即推
    薦徐正雄予辛○○之沈清泉證稱：（當初你引介徐正雄給辛○○，辛○○有無提到要徐正雄幫他助選？）沒有；因當時
    辛○○也未確定是否有工作可讓徐正雄做；（當時辛○○有
    無要徐正雄幫他選舉？）沒有等語（詳一審卷(二)三九頁），
    且永康市公所秘書蔡北淇於一審證稱：（辛○○何時決定要
    參選？）不知道；七月份時我不知道他要參選的事情，他沒
    有告訴我，我也不知道，到七月底八月初，有里長到辦公室
    ，我才知道辛○○想要選舉；如果我知道辛○○要選舉，我
    就不會來永康市公所工作，因他要是參選，我就要幫他，我
    家人不同意我參與選舉的事情等語（詳一審卷(二)四一頁），
    而立法委員選舉係於九十年十二月一日舉行，衡諸一般社會
    競選常情，候選人雖無不儘早籌備、規劃、拜票，但無證據
    顯示被告辛○○於九十年四月間，即決定要競選，是證人徐
    正雄上開所述，既無證據可資證明與事實相符，自不具有較
    可信情況。
五、又證人徐正雄於九十年四月廿三日至九十年十月卅日止，任
    職台南縣永康市工務課擔任臨時技術單工，月薪二萬一千元
    ，計領取十三萬一千六百元薪資，有台南縣永康市公所所屬
    臨時技術單工薪資表在卷足稽。然查證人徐正雄均有按時簽
    到、簽退，有徐正雄於永康市公所工務課任職簽到、簽退紀
    錄可憑，且據永康市公所人事主任張清次證稱：（永康公所
    人員上下班簽到簽退如何管？）以簽到簿上下班簽到退，上
    班前十分鐘拿到簽到處供簽到，上班時間到即收回人事室；
    （是否每天都要做的？每天簽幾次？）上午八時及下午一時
    卅分，下午五時卅分；（人事控管是否全部人員均一樣？）
    是的，正式人員及臨時人員均一樣；（是否包括臨時單工？
    ）是；（簽到退是否在上下班即將程序完成，可否補簽？）
    當時即完成，不到即蓋曠職，不可再補簽等語（詳更一卷一
    六五至一六六頁）。證明徐正雄依規定簽到簽退上班。且徐
    正雄擔任永康市公所臨時單工時，確有從事駕駛公務車、協
    助永康市公所工務課技士測量等事務，詳如後述。是徐正雄
    於調查時所述：因辛○○原先競選服務處在市公所旁，所以
    我均能按時簽到退，再到服務處全程幫忙選舉活動，搬到競
    選總部後，因距離較遠，所以我都每隔二、三日才到市公所
    補簽到簽退，但實際我均未到市公所上班云云，自非可信。
六、又證人徐正雄於上訴審證稱：我比較常跟課長一起出去，有
    留紀錄在課長那裡，我會記哪些地方需要維修，拿給課長，
    再由課長交其他單位執行，有時里民找我，我會騎機車出去
    查看等語。證明確實有到永康市公所工務課上班，並據永康
    市公所工務課長王峻明於上訴審證稱：（徐正雄是否工務課
    的臨時工？）他的編制是司機，以司機的薪水僱用，有時他
    開工務車，有時幫課裡技士測量，有時跟我出去幫我紀錄；
    （徐正雄出外查知哪些地方壞掉要修理，是否全告知你？）
    有，他有寫紀錄向我報告；（平時徐正雄在哪辦公？）在我
    課裡辦公，課裡有廿幾人，沒什麼固定位置，他是臨時工，
    他比較會溜班等語（詳上訴卷二六一至二六三頁），於更一
    審證稱：（徐正雄在九十年四月至十月間有無實際在永康公
    所任臨時單工工作？）有；做一般路面及水銀燈之維修；技
    士有測量時有請他協助，也有在出去時開公務車等語（詳更
    一卷一六七頁），永康市公所工務課技士黃文宏亦稱：（你
    曾與徐正雄一組工作過？徐正雄有無與其他技士同出去？）
    是的，由課長派，有一、二次，因其不是本科的，出去工作
    效率不好；我們工務局有五、六個技士，其他技士是否每個
    均請他協助，我不知道；我第一次是因課長說，可請徐正雄
    協助，我就請他去，但他對業務不熟，能幫忙的有限等語，
    凡此，均足以證實徐正雄確有在永康市公所工作（詳更一卷
    一七二頁），且徐正雄於原審提出，業務承辦永康市公所市
    政考察、辦理情形為證（詳一審卷(一)二七八至二八三頁），
    亦據證人王峻明證明，該資料係徐正雄當時工作紀錄（詳更
    一卷一七七頁），均足證明徐正雄擔任永康市公所臨時技術
    單工時，確有從事者駕駛公務車、協助永康市公所工務課技
    士測量等事務。是被告辛○○聘任徐正雄，擔任永康市公所
    臨時單工，徐正雄確有從事工作，徐正雄依規定領取薪資，
    即無不法。徐正雄縱有溜班情形，係其上班工作不力情形，
    被告辛○○自無圖利行為可言。至徐正雄於調查站所述：辛○○是要我在永康市公所一樓市長室招待選民，泡茶聊天；
    在辛○○永康市競選服務處幫忙一段時間後，即積極協助競
    選總部成立事宜云云，則據證人王峻明、黃文宏證述不知情
    （詳更一卷一七０、一七三頁）。依此，尚難證明徐正雄於
    調查站所述，具有可信度。縱經原審質以徐正雄：工務課的
    司機有幾位？工務課的臨時技工有幾位？工務課人員有哪些
    ？徐正雄均回答：不知道、不清楚。再質以：在工務課辦公
    除跟課長、市長出去考察，其他時間沒有事作？徐正雄則回
    答：是。又質以：你的業務與工務課人員有無來往？徐正雄
    回答：無，我登記完後就直接交資料給課長，其他如何處理
    ，我不知道等語（詳一審卷(一)二五七至二五八頁），因認徐
    正雄於工務課工作達半年，竟與工務課人員無業務往來、對
    工務課人員、編制等事務，毫無所悉，似未曾在永康市公所
    工務課工作，然徐正雄確在工務課工作，已如前述，亦因徐
    正雄時常溜班，工作不力，為工務課長王峻明向市長辛○○
    反應，為辛○○於九十年十月，將其辭退，詳如後述，故尚
    不能以徐正雄，與工務課人員間無往來、對工務課人員、編
    制等事務，毫無所悉，即遽認證人徐正雄並未至永康市公所
    工務課任職。
七、又據證人徐正雄於原審證稱：伊於九十年四月廿三日，有至
    工務課上班工作，名義上是擔任工務課司機，但因工務課已
    經另有司機，所以伊負責陪市長辛○○、工務課長出去考察
    ，如果工務課司機沒辦法來工作，伊曾代替為司機職務；九
    十年十月卅一日離職，是市長機要秘書認伊是市長學弟，上
    班不是很認真，他們（指機要秘書、工務課長等人）常找不
    到人，質疑伊能力，伊覺得委曲，就離職，九十年四月廿三
    日到職時，伊還沒聽說辛○○要競選，伊在調查站陳述是被
    誘導的，因在調查站已經這樣講，所以在檢察官面前，也作
    同樣的陳述等語（詳一審卷(一)二五四至二五七頁），而徐正
    雄因工作不力，時常溜班，為工務課長向市長即被告辛○○
    反應，為被告辛○○於九十年十月，將其辭退，為工務課長
    王峻明於原審及本院、秘書蔡北淇於原審述明確（詳一審卷
    (二)四二至四四頁、更一卷一六八頁）。由此可證，徐正雄確
    有永康市公所任職，係因工作不力，於九十年十月底，為辛○○將其辭退。苟被告辛○○是因競選立法委員，始聘請徐
    正雄，則在十月底選戰正熱時（按立法委員選舉於九十年十
    二月一日舉行），何以辛○○竟將其辭退，此與一般社會常
    情有違。是徐正雄於調查站筆錄供稱：辛○○是因要競選立
    法委員，始聘伊至公所等語，與事實有違，自不具可信情況
    。
八、原判決以：況經查閱向台南縣永康市市公所，調取九十年四
    月至十月間，工務課七本差單紀錄，並無證人徐正雄出差紀
    錄，並以證人徐正雄自稱，時常駕駛公務車外出，並協助技
    士測量工作性質，然長達半年差單紀錄，竟無證人徐正雄出
    差紀錄，實令人匪夷所思，益證證人徐正雄於調查員訊問及
    檢察官偵訊時所稱：平常在辛○○競選服務處任職，並未至
    永康市公所工務課上班等語屬實。惟原審所參閱差單紀錄係
    公所人員出差紀錄，依憑差單紀錄請領津貼，此僅限編制人
    員可請領，徐正雄係臨時單工，不可領取津貼，故而無差單
    紀錄，並據永康市公所人事主任張清次、工務課長王峻明證
    實（詳更一卷一六六、一六八頁）。故以原審向永康市市公
    所，調取九十年四至十月間工務課七本差單紀錄，無徐正雄
    出差單，即認徐正雄並未在永康市公所任職，顯有違誤。
九、綜上所述，徐正雄於台南縣調查站及檢察官偵查中供述，與
    事實不符，不具較可信特別情況，自不能採為被告辛○○不
    利證據。公訴人起訴辛○○以聘請徐正雄擔任工務局臨時單
    工名義，以市公所公款僱用徐正雄擔任其競選立法委員助選
    員，犯有圖利罪嫌，尚屬不能證明。然公訴人認該部分與論
    罪部分有連續犯裁判上一罪關係，爰不另為無罪判決諭知。
丙、被告丁○○部分：
一、公訴意旨略以：丁○○自七十六年一月十六日起擔任永康市
    市公所出納，係依據法令從事公務人員，辛○○（八十三年
    三月一日起擔任台南縣永康市市長）主管綜理全市事務，含
    永康市公用財產管理使用及臨時單工聘任。丁○○竟與辛○○基於圖利辛○○共同犯意聯絡，明知台南縣政府頒佈「台
    南縣縣有財產管理自治條例」規定，公用財產應依預定計畫
    及規定用途或事業目的使用，非基於事實需要，並報經縣政
    府核准，不得變更用途，另作他用，竟未報經台南縣政府核
    准，於九十年六月間，知悉設於台南縣永康市○○○路六五
    三巷二號永康市舊圖書館休館中，辛○○即向不知情圖書館
    管理人員甲○○索取圖書館鑰匙，甲○○鑑於尚有圖書設備
    未搬遷及圖書館開放學生自修至九十年七月底，故於九十年
    七月底，始將台南縣永康市舊圖書館三樓鑰匙，交給辛○○
    所指定丁○○。丁○○於九十年九月下旬，即聯繫九如通訊
    行負責人吳榮宗，將原設在台南縣永康市○○○路六五一號
    電話線，遷移至永康市舊圖書館三樓，待吳榮宗遷移電話線
    施工完畢，丁○○即將永康市舊圖書館三樓鑰匙，交予己○○，辛○○、丁○○即於九十年九月廿六日起，利用永康市
    舊圖書館三樓休館閒置機會，使用該圖書館三樓，作為辛○○參選立法委員競選處所，供壬○○、丙○○○、乙○○等
    人，撥打電話予台南縣選民作為電話拜票。嗣於九十年十一
    月十五日，因台灣台南地方法院檢察署檢察官，勘查民眾檢
    舉附近竊電情事，意外發現上情，辛○○、丁○○、己○○
    始停止使用該處，致辛○○減省水費廿二元及租借同等面積
    場地費用一萬二千九百九十五元支出，合計圖得不法利益一
    萬三千零十七元。因認被告丁○○涉有貪污治罪條例第六條
    第四款罪嫌云云。
二、公訴意旨認，被告丁○○涉有前揭犯行，無非以：被告丁○○一直是直接參與共同被告辛○○競選事宜，該舊圖書館三
    樓鑰匙，亦係由圖書館管理人員甲○○交給丁○○，且被告
    丁○○為永康市公所出納，對於該舊圖書館，應明知不得變
    換私用或借給他人使用等情。
三、訊據上訴人即被告丁○○供承，自五十八年起即任職於永康
    市公所，伊聽從辛○○指示，自甲○○處接獲永康市舊圖書
    館三樓鑰匙後，即由伊聯繫九如通訊行負責人吳榮宗遷移電
    話線，提供選舉人名單予服務小姐，伊並聘請乙○○在永康
    市舊圖書館三樓擔任服務小姐等事，惟堅決否認有圖利犯行
    ，辯稱：辛○○係伊上司，伊均聽從辛○○指示辦理云云。
四、按犯罪事實，應依證據認定之，無證據不得認定犯罪事實，
    刑事訴訟法第一百五十四條第二項，定有明文。又刑事訴訟
    法第一百六十一條已於九十一年二月八日修正公布，修正後
    同條第一項規定：檢察官就被告犯罪事實，應負舉證責任，
    並指出證明方法。本件雖係檢察官於上開規定修正公佈前起
    訴，然基於程序從新法理，自應適用該規定，合先敘明。因
    此檢察官對於起訴犯罪事實，應負提出證據及說服實質舉證
    責任。倘其所提出證據，不足為被告有罪積極證明，或其闡
    明證明方法，無從說服法官以形成被告有罪心證，基於無罪
    推定原則，即應為被告無罪判決諭知（最高法院九十一年度
    台上字五五九七號、九十二年台上字第一二八號、第七一一
    號判決參照）。足見刑事訴訟法修正後，檢察官對於起訴犯
    罪事實，應負實質舉證責任，其所提證據證明力必須達於使
    法院確信起訴犯罪事實為真實程度，倘其證明力尚未達到此
    程度，而有合理懷疑存在者（最高法院年七十六年台上字第
    四九八六號判例參照），既無從說服法官以形成被告有罪心
    證，即係未盡其舉證責任，基於無罪推定及被告無自證己罪
    原則，即應為被告無罪判決諭知。
五、查公訴意旨，認被告丁○○有參與被告辛○○競選立法委員
    競選活動，並使用該舊圖書館三樓等情，固為渠所坦承。而
    公訴人認被告丁○○涉有上開圖利罪嫌，無非以：丁○○於
    偵查中供稱，伊自五十九年起，即進入永康市公所服務，一
    直都在財政課服務；己○○是辛○○競選總部人員，市長辛○○曾交待有關競選總務事宜，要伊多加配合，所以己○○
    向伊請款，伊亦直接支付予他，此次己○○要拿圖書館鑰匙
    ，伊亦不疑有他，直接將鑰匙交給他，讓他使用該圖書館進
    行電話拜票；辛○○於九十年九月七日，曾匯四百萬元至永
    康農會伊帳戶，由伊負責保管，其間共支付三百六十六萬九
    千六百十八元作為競選費用等語（詳一三二六八號偵查卷四
    九頁背面至五二頁背面），為論罪依據。惟起訴意旨認，被
    告丁○○所犯貪污治罪條例第六條第四款罪嫌，其前提應為
    被告丁○○，與共同被告辛○○基於圖利辛○○共同犯意聯
    絡，對於台南縣政府頒佈「台南縣縣有財產管理自治條例」
    規定，公用財產應依預定計畫及規定用途或事業目的使用，
    非基於事實需要，並報經縣政府核准，不得變更用途，另作
    他用，被告丁○○明知被告辛○○，未經永康市公所正式租
    用程序，未給付租金，無償使用該圖書館三樓場地，作為其
    競選總部秘密處所，及供服務小姐打電話拜票場所等情。
六、然查，被告丁○○何以明知上情，起訴意旨，未有隻字片語
    論述，且被告丁○○雖為永康市公所出納，但並非財產管理
    人員，有永康公所九十四年三月廿四日所財字０九四００一
    ０四九二號函示：林員於本所服務期間，未曾擔任過財產管
    理業務等語，有服務證明書在卷足憑（詳更一卷八二至八三
    頁）。渠對於台南縣政府頒佈「台南縣縣有財產管理自治條
    例」規定，公用財產應如何依預定計畫及規定用途或事業目
    的使用等，何能知悉。況被告辛○○自八十三年三月一日起
    ，擔任台南縣永康市市長，主管綜理全市事務，依社會一般
    認識，市長自有使用上揭舊圖書館之權，至市長有否經正式
    租用程序，有無未給付租金，實非他人所得瞭解，自難因被
    告丁○○有參與被告辛○○競選活動，曾代辛○○支付競選
    費用，即遽論渠明知被告辛○○未經永康市公所正式租用程
    序，未給付租金，無償使用該舊圖書館，具有圖利犯意。
七、又據被告丁○○於偵查中供稱：己○○是辛○○競選總部人
    員，市長辛○○曾交待有關競選總務事宜，要伊多加配合，
    所以己○○向伊請款，伊亦直接付給他，此次己○○要拿圖
    書館鑰匙，伊亦不疑有他，直接將鑰匙交給他，讓他使用該
    圖書館進行電話拜票等語，而該己○○部分，亦經判決無罪
    確定（詳更二卷十九頁背面所附本院上訴審判決），是該部
    分，自無法作為被告丁○○不利論據。
八、至最高法院更二審發回意旨指稱：(1)被告丁○○自五十八年
    十二月一日至七十四年七月五日止，長達十五年期間，先後
    擔任永康市公所雇員與書記職務，工作項目為：出納業務，
    包括「各項租費」與稅單銷號、公庫存款收支等業務，有台
    南縣永康市公所丁○○服務證明書在卷可參。(2)即被告丁○○於偵查中亦供承：其自五十九年起，一直在永康市公所財
    政課任職等語（詳一三二六八號偵查卷四九頁）。(3)則被告
    丁○○迄九十年十一月十五日止，顯已在永康市公所財政課
    任職，達三十年以上，自應瞭解公有財產使用、出租、出借
    等程序，對「台南縣縣有財產管理自治條例」法令，豈有不
    知之理！本院經查，雖卷附永康市公所服務證明書固記載：
    「林員自五十八年十二月一日至七十四年七月五日期間，工
    作項目為：出納業務，包括「各項租費」與稅單銷號、公庫
    存款收支等業務」等情。然經本院更二審，向永康市公所再
    次函詢：被告丁○○於上開服務期間，其實際工作內容，究
    竟為何？據該所覆稱：上開證明書所載，林員工作內容，係
    依本所所定「職務說明書」填列，然林員實際是否承辦該證
    明書所列業務，可由該課主管視業務需要，自行調配；工作
    項目「各項租費」，其中「租」部分，係指市有財產出租，
    所應辦理訂立契約換約、開立繳款書及繳款後銷號等項；而
    「費」部分，則指工程受益費，由工務單位造徵收清冊，財
    政部門負責開立繳款書及銷號、催繳等工作，經電話訪詢，
    當時於該期間，擔任財政課長周德修稱：林員並未主辦或協
    辦上開租費及公產（指公有財產使用出租出借等）業務，而
    另有其他承辦人員等語；並函覆稱：租金收入部分，因件數
    不多，銷號只由主辦人員負責，另台南縣政府所頒佈「台南
    縣縣有財產管理自治條例」規定，係於八十九年十二月卅日
    制定公布施行，對該法令應否瞭解研知，非公產業務承辦人
    員本所並無要求等語，有台南縣永康市公所九十五年二月十
    五日所財政字第○九五○○○三八八九號函在卷可憑（詳更
    二卷一○○至一○一頁）。依上所述，被告丁○○顯未承辦
    上開租費及公產業務。故尚難以永康市公所服務證明書所載
    內容，遽認被告丁○○有辦理系爭圖書館出租或出借等業務
    。從而，自難以上開服務證明書記載，而為被告丁○○不利
    認定，併此敘明。
九、綜上各情，相互參酌，依起訴意旨，尚難據以確信上開待證
    構成要件事實為真，其證據尚有不足，並存有合理懷疑；此
    外檢察官復未能舉出其他積極證據，足資證明被告丁○○，
    明知被告辛○○未經永康市公所正式租用程序，未給付租金
    ，無償使用該圖書館三樓場地，作為其競選總部秘密處所，
    及供服務小姐打電話拜票之用。原審未加詳查，即遽對被告
    丁○○論罪科刑，尚有未洽。被告丁○○上訴意旨，指摘及
    此，為有理由，原判決關於被告丁○○部分，自應由本院撤
    銷改判，改為諭知被告丁○○無罪，以昭公允。
據上論斷，應依刑事訴訟法第三百六十九條第一項前段、第三百
六十四條、第二百九十九條第一項前段、第三百零一條第一項，
修正後貪污治罪條例第二條、第六條第一項第四款、第十二條第
一項、第十七條，刑法第十一條前段、第二條第一項但書、第五
十九條、第三十七條第二項，判決如主文
本案經檢察官楊治宇到庭執行職務。
中  華  民  國      95      年    5    月    25      日
                   刑事第六庭   審判長法  官  蔡崇義
                                      法  官  吳永宋
                                      法  官  董武全
以上正本證明與原本無異。
檢察官及被告辛○○如不服本判決，應於收受本判決後十日內向
本院提出上訴書狀。其未敘述上訴理由者並得於提起上訴後十日
內向本院補提理由書狀（均須按他造當事人之人數附繕本）「切
勿逕送上級法院」。
被告丁○○不得上訴。
                                      書記官  許美惠
中  華  民  國      95      年    5    月    25      日
附錄法條：
貪污治罪條例第六條第一項第四款：
有下列行為之一者，處五年以上有期徒刑，得併科新台幣三千萬
元以下罰金：四對於主管或監督之事務，直接或間接圖私人不法
之利益者。


司法院資訊處製作；財團法人民間司法改革基金會備份。
